臺灣板橋地方法院交通事件裁定　　　　96年度交聲字第1600號
原處分機關　交通部公路總局臺北區監理所
異　議　人
即受處分人　甲○○
上列受處分人因違反道路交通管理處罰條例案件，對於交通部公
路總局臺北區監理所於民國九十六年十月一日所為之北監營裁字
裁四○－ＡＧ0000000號裁決處分，聲明異議，本院裁定
如下：
    主  文
原處分撤銷。
甲○○汽車駕駛人，行經有燈光號誌管制之交岔路口闖紅燈，處
罰鍰新臺幣貳仟柒佰元，並記違規點數點。
    理  由
一、原處分意旨略以：本件受處分人甲○○駕駛車號九Ｍ－五二
    六號營業小客車，於民國九十五年十二月二十六日十一時十
    八分許，行經臺北市○○路一九九號前，因「駕車行經有燈
    光號誌管制之交岔路口闖紅燈」之違規行為，經臺北市政府
    警察局交通警察大隊內湖分隊警員依道路交通管理處罰條例
    第五十三條第一項規定，於拍照後逕行舉發，受處分人逾越
    應到案日期六十日以上始到案，原處分機關乃依前開規定及
    道路交通管理事件統一裁罰基準表規定，於九十六年十月一
    日製發之北監營裁字裁四○－ＡＧ0000000號違反道
    路交通管理事件裁決書，裁處受處分人罰鍰新臺幣（下同）
    五千四百元，並依同條例第六十三條第一項第三款規定（原
    裁決書漏載「第三款」）並記違規點數三點。
二、聲明異議意旨略稱：伊固有於上開時、地闖紅燈之違規行為
    ，但車籍地即臺北縣土城市○○街一二五號三樓係之前戶籍
    地，伊早已搬離該處，並未接獲本件舉發通知單，故依法聲
    明異議，請求撤銷原處分云云。
三、按汽車駕駛人，行經有燈光號誌管制之交岔路口闖紅燈者，
    處新臺幣（下同）一千八百元以上五千四百元以下罰鍰；又
    汽車駕駛人駕駛汽車違反道路交通管理處罰條例第五十三條
    規定者，除應依該條所規定之罰鍰處罰外，並予記違規點數
    三點，道路交通管理處罰條例第五十三條第一項、第六十三
    條第一項第三款分別定有明文。次按汽車駕駛人之違規行為
    經以科學儀器取得證據資料證明，當場不能或不宜攔截掣單
    舉發者，得對汽車所有人逕行舉發之，道路交通管理處罰條
    例第七條之二亦有規定。復按處理違反道路交通管理事件，
    有關文書送達之程序，依行政程序法之規定；送達，於應受
    送達人之住居所、事務所或營業所為之；於應送達處所不獲
    會晤應受送達人時，得將文書付與有辨別事理能力之同居人
    、受僱人或應送達處所之接收郵件人員；送達，不能依前二
    條規定為之者，得將文書寄存送達地之地方自治或警察機關
    ，並作送達通知書兩份，一份黏貼於應受送達人住居所、事
    務所、營業所或其就業處所門首，另一份交由鄰居轉交或置
    於該送達處所信箱或其他適當位置，以為送達。前項情形，
    由郵政機關為送達者，得將文書寄存於送達地之郵政機關；
    寄存機關自收受寄存文書之日起，應保存三個月；違反道路
    交通管理事件統一裁罰基準及處理細則第五條、行政程序法
    第七十二第一項、第七十三條第一項及第七十四條分別定有
    明文。
四、經查：
    (一)本件異議人即受處分人甲○○駕駛車號九Ｍ－五二六號營
      業小客車，於九十五年十二月二十六日十一時十八分許，
      行經臺北市○○路一九九號前，因「駕車行經有燈光號誌
      管制之交岔路口闖紅燈」之違規行為，經臺北市政府警察
      局交通警察大隊內湖分隊警員依道路交通管理處罰條例第
      五十三條第一項規定，於拍照後以ＡＧ0000000號
      舉發違反道路交通管理事件通知單逕行舉發等情，有該舉
      發通知單影本及採證照片一幀在卷可憑，異議人對此亦不
      爭執，足認其確有本件舉發之違規行為無誤。
    (二)又異議人之戶籍、車籍地址自八十年十二月三日起迄今均
      設於「臺北縣土城市○○街一二五號三樓」，此觀之本件
      舉發通知單及裁決書上受處分人住址欄所載甚明，並有戶
      籍謄本一紙附卷可稽。而上開舉發通知單經原舉發機關於
      九十六年二月七日以大宗掛號第五四三七九四號寄送至上
      址，因未會晤異議人本人或其合法受領之同居人或受僱人
      ，而於同年月十三日依法寄存在臺北縣板橋八甲郵局，並
      製作送達通知書二份，分別黏貼應受送達人即異議人門前
      ，及置於異議人上址信箱或其他適當地點，以為送達等情
      ，此有臺北縣政府警察局交通警察大隊九十六年八月三十
      日北市警交大執字第○九六三四一九二九○○號函暨中華
      民國郵政交寄大宗掛號函件存根、臺北縣政府警察局交通
      警察大隊送達證書各乙紙附卷可佐，是異議人雖稱已遷離
      該址至臺北縣永和市○○路○段十八巷二號七樓之二，未
      實際接獲舉發通知單，惟異議人並未向戶政機關變更住址
      ，亦未向監理機關陳報住址變更，原舉發單位既係向戶籍
      地，並依法定程序送達，已發生合法送達之效力，異議人
      辯稱並未合法送達並無可採。
    (三)惟本件舉發通知單須至寄存送達時即九十六年二月十三日
      始生合法送達之效力，但依卷附之舉發通知單上所載，異
      議人應到案日期為同年月五日，參以本件係逕行舉發案件
      ，異議人顯然無法於本件舉發通知單上所載應到案日期前
      自行到案陳述不服舉發意見或繳納罰鍰，原處分機關未給
      予異議人於指定期限內自動到案之機會即逕為裁處最高額
      罰鍰即有未洽。
五、綜上，本件異議人確有前揭「駕車行經有燈光號誌管制之交
    岔路口闖紅燈」之違規事實，然原舉發通知單既未在依其所
    載應到案日期以前合法送達於異議人，致異議人終而無法及
    時於期限內繳納罰鍰或到案聽候裁決，而原處分復未予詳查
    ，遽以前揭舉發通知單已如期送達發生效力為由，認異議人
    因逾越應到案期限六十日以上，逕為本件最高額罰鍰之裁罰
    ，顯有違誤。異議人異議未收受舉發通知單，雖無理由，惟
    原處分機關既有上述瑕疵，仍應由本院將原處分撤銷，並自
    為裁定，以期適法。
據上論斷，應依道路交通案件處理辦法第二十條，裁定如主文。
中　　華　　民　　國　　96　　年　　10　　月　　31　　日
                    交通法庭    法　官  絲鈺雲
以上正本證明與原本無異
如不服本裁定應於送達後5日內向本院提出抗告狀
                                書記官　蔡美如
中　　華　　民　　國　　96　　年　　10　　月　　31　　日
